【裁判字號】    95,勞小上,3
【裁判日期】    950705
【裁判案由】    給付薪資等
【裁判全文】
臺灣高雄地方法院民事裁定             95年度勞小上字第3號
上  訴  人  海天企業社
            即乙○○
被上訴人    甲○○
            丙○○
上列當事人間請求給付薪資等事件，上訴人對於民國95年3 月20
日本院94年度雄勞小字第20號第一審判決提起上訴，本院裁定如
下：
    主  文
上訴駁回。
第二審訴訟費用新台幣壹仟伍佰元由上訴人負擔。
    理  由
一、上訴意旨略以：伊與被上訴人間之勞動契約係屬定期勞動契
    約，此觀諸訴外人高雄市公共汽車管理處（下稱公車處）之
    共同供應契約訂購單駕駛人力委託外包、高雄市公共車船管
    理處93年7 月14日高車調字第2969號函分別載明「定期性勤
    務」、「定期性駕駛勤務」等字詞甚明，鈞院亦可傳訊證人
    吳錫鴻到庭作證，以明上情；又本件係因被上訴人自身表現
    不佳，始遭伊解僱，被上訴人自不得請求預告工資及資遣費
    ；況縱認被上訴人得請領假日工資，然依公車處94年度委外
    駕駛人力審查及服勤管理約定書第5 條規定，被上訴人請求
    給付之對象應為公車處，而非向伊請求等語。並於本院聲明
    ：(一)原判決廢棄；(二)被上訴人在第一審之訴駁回。
二、按對於小額程序之第一審判決之上訴，非以其違背法令為理
    由，不得為之；所謂判決違背法令，乃指判決不適用法規或
    適用不當，民事訴訟法第436 條之24第2 項、第436 條之32
    第2 項準用第468 條分別定有明文。又當事人提起上訴，如
    依民事訴訟法第468 條規定，以小額程序之第一審判決有不
    適用法規或適用法規不當為理由時，其上訴狀或理由狀應有
    具體之指摘，並揭示該法規之條項或其內容，若係成文法以
    外之法則，應揭示該法則之旨趣，倘為司法院解釋或最高法
    院之判例，則應揭示該判解之字號或其內容，如依民事訴訟
    法第469 條第1 款至第5 款所列情形為理由時，其上訴狀或
    理由書應揭示合於該條款之事實，上訴狀或理由書如未依此
    項方法表明，或其所表明者，顯與上開法條規定不相合時，
    即難認為已對小額程序之第一審判決之違背法令有具體之指
    摘，其上訴自難認為合法（最高法院71年台上字第314 號判
    例參照）。又當事人於第二審程序不得提出新攻擊或防禦方
    法。但因原法院違背法令致未能提出者，不在此限，亦為同
    法第436 條之28所明定。末按，上訴不合程式或已逾期間或
    法律上不應准許者，第二審法院應以裁定駁回之，同法第44
    4 條第1 項前段亦有明文。
三、經查：
(一)、上訴意旨所指兩造間之勞動契約可否解為係定期勞動契約乙
    節，係屬事實認定之問題；且原審判決本於調查證據及兩造
    辯論結果，認定兩造間之勞動契約屬不定期勞動契約之性質
    ，上訴人因業務緊縮，而預告終止勞動契約，自應給付被上
    訴人預告期間工資、資遣費及假日工資，其理由並無違法不
    當之處，亦無適用法規顯然不合法律規定，或顯然違反司法
    院現尚有效之大法官會議之解釋、最高法院尚有效判例之情
    形。上訴人指摘原判決不當，而未具體說明究有如何不適用
    法規或適用不當之處，亦未揭示該法之條項或其內容之事實
    ，誠難認對該判決之如何違背法令已有具體指摘，依前揭說
    明，自屬於法不合。
(二)、上訴人復稱：本院可傳訊證人吳錫鴻，以證明兩造間係屬定
    期勞動契約，及本件係被上訴人自身表現不佳，始遭伊解僱
    ，自不得請領預告工資及資遣費等語。惟查，有關被上訴人
    遭解僱之原因，上訴人於原審係主張契約屆期及公車處人力
    減少等情，業據上訴人陳明在卷（見原審卷第16、56頁），
    故其於本院以被上訴人自身表現不佳為解僱原因，乃於原審
    所未主張之事項；又上訴人聲請本院傳訊證人吳錫鴻乙節，
    亦為上訴人於上訴後始行提出，上開二者，均屬新攻擊、防
    禦方法，上訴人復未指出原審有何違背法令致其未能提出之
    情，依前揭規定，本院自無從審酌。上訴人另稱被上訴請領
    假日工資之對象應為公車處，並提出公車處94年度委外駕駛
    人力審查及服勤管理約定書為證，然核諸上開約定書之契約
    當事人乃上訴人與公車處，被上訴人非該契約之當事人，上
    訴人自不得執此資為被上訴人應向公車處請求假日工資之依
    據。
四、綜上所述，上訴人提起本件上訴並非以違背法令為由，且其
    於本審始提出新攻擊、防禦方法，亦非適法。從而，本件上
    訴不合法，應予駁回。
五、末按小額訴訟之上訴程序，法院為訴訟費用之裁判時，應確
    定其費用額，民事訴訟法第436 條之19第1 項、第436 條之
    32第1 項規定甚明。本件上訴裁判費為1,500 元，應由上訴
    人負擔。
六、據上論結，本件上訴為不合法，依民事訴訟法第436 條之32
    第1 、2 項、第436 條之19第1 項、第444 條第1 項前段、
    第95條、第78條，裁定如主文。
中    華    民    國    95    年    7     月    5     日
            民事第一庭  審判長法  官  甯  馨
                              法  官  莊佩君
                              法  官  曾鴻文
正本係照原本作成。
本裁定不得抗告。
中    華    民    國    95    年    7     月    5     日
                              書記官  王敏東


司法院資訊處製作；財團法人民間司法改革基金會備份。
